臺灣高等法院刑事判決
110年度上重更一字第4號
上  訴  人  
即  被  告  吳文祥


選任辯護人  葉慶人律師
            胡書瑜律師
            葉家瑄律師
上列上訴人即被告因違反毒品危害防制條例等案件，不服臺灣桃
園地方法院94年度重訴字第8號，中華民國94年11月29日第一審
判決（起訴案號：臺灣桃園地方檢察署93年度偵字第2900號），
提起上訴，經判決後，由最高法院發回更審，本院判決如下：
    主  文
原判決撤銷。
吳文祥無罪。
    理  由
一、公訴意旨略以：上訴人即被告吳文祥與同案被告張筑愉（原
    名張尚慈，所涉毒品危害防制條例【下稱毒品條例】第4條
    第1項之運輸第一級毒品、懲治走私條例【下稱走私條例】
    第2條第1項私運管制物品進口等罪嫌，經原判決諭知無罪，
    並經本院以95年度上重訴字第9號【下稱95上重訴9號】判決
    上訴駁回而確定）因缺錢花用，均明知海洛因為第一級毒品
    ，且係行政院依走私條例公告管制進出口之物品，不得運輸
    進入臺灣地區販賣，竟與同案被告陳堯杰（經原審法院通緝
    中，待緝獲後，另由原審法院審結）共同基於走私第一級毒
    品海洛因（下稱海洛因）之犯意聯絡，由陳堯杰分別支付張
    筑愉新臺幣（下同）20萬元、支付被告往來泰國所需住宿、
    機票等費用，約定由張筑愉、被告假以觀光之名義搭機前往
    泰國，運輸海洛因回臺。謀妥後，張筑愉、被告即於民國92
    年12月14日，利用陳堯杰事先購妥之機票，偕同不知情之何
    鴻昌（所涉毒品條例第4條第1項之運輸第一級毒品罪嫌，另
    經檢察官為不起訴處分），由址設桃園縣大園鄉（現改制為
    桃園市大園區，下同）航站南路9號之中正國際機場（現更
    名為桃園國際機場，下稱桃園機場）搭機前往泰國，於翌日
    飛抵泰國曼谷後，即由另案被告陳春樹《所涉共同連續運輸
    第一級毒品犯行，業經本院以97年度重上更㈣字第52號判決
    諭知罪刑，並經最高法院以97年度台上字第4370號判決上訴
    駁回而確定》接應安排張筑愉等人下榻當地飯店，迨至同月1
    8日，被告先行搭機返臺安排接應毒品；翌日，陳春樹並在
    飯店內將內藏海洛因之髮乳罐，交予張筑愉置於其行李箱（
    下稱本案行李箱）內後，張筑愉與何鴻昌即於同月20日，搭
    乘泰國航空公司CX464號班機（下稱本案班機）入境臺灣，
    嗣在桃園機場第一航廈入境海關室為內政部警政署航空警察
    局（起訴書誤載為桃園縣航警局，予以更正，下稱航警局）
    安檢隊人員察覺有異，經抽檢本案行李箱，赫然發現內有12
    罐「HENARA」髮乳（下稱本案髮乳）且藏有上開毒品，並當
    場扣得海洛因毛重約3,719公克（下稱本案海洛因），張筑
    愉始供出上情，因認被告涉犯毒品條例第4條第1項之運輸第
    一級毒品、走私條例第2條第1項私運管制物品進口逾公告數
    量等罪嫌（下稱本案罪嫌）等語。
二、按犯罪事實應依證據認定之，無證據不得認定犯罪事實。不
    能證明被告犯罪者，應諭知無罪之判決。刑事訴訟法第154
    條第2項、第301條第1項分別定有明文。又事實之認定，應
    憑證據，如未能發現相當證據，或證據不足以證明，自不能
    以推測或擬制之方法，以為裁判基礎。而認定犯罪事實所憑
    之證據，雖不以直接證據為限，間接證據亦包括在內，然而
    無論直接證據或間接證據，其為訴訟上之證明，須於通常一
    般之人均不致有所懷疑，而得確信其為真實之程度者，始得
    據為有罪之認定，倘其證明尚未達到此一程度，而有合理之
    懷疑存在而無從使事實審法院得有罪之確信時，即應由法院
    諭知被告無罪之判決（最高法院40年台上字第86號、76年台
    上字第4986號判例參照）。再按刑事訴訟法第161條已於91
    年2月8日修正公布，其第1項規定：檢察官就被告犯罪事實
    ，應負舉證責任，並指出證明之方法。因此，檢察官對於起
    訴之犯罪事實，應負提出證據及說服之實質舉證責任。倘其
    所提出之證據，不足為被告有罪之積極證明，或其指出證明
    之方法，無從說服法院以形成被告有罪之心證，基於無罪推
    定之原則，自應為被告無罪判決之諭知（最高法院92年台上
    字第128號判例參照）。
三、又犯罪事實之認定，係據以確定具體的刑罰權之基礎，自須
    經嚴格之證明，故其所憑之證據不僅應具有證據能力，且須
    經合法之調查程序，否則即不得作為有罪認定之依據。倘法
    院審理之結果，認為不能證明被告犯罪，而為無罪之諭知，
    即無刑事訴訟法第154條第2項所謂「應依證據認定」之犯罪
    事實之存在。因此，同法第308條前段規定，無罪之判決書
    只須記載主文及理由。而其理由之論敘，僅須與卷存證據資
    料相符，且與經驗法則、論理法則無違即可，所使用之證據
    亦不以具有證據能力者為限，即使不具證據能力之傳聞證據
    ，亦非不得資為彈劾證據使用。故無罪之判決書，就傳聞證
    據是否例外具有證據能力，自無須於理由內論敘說明。本件
    既經本院諭知被告無罪，無庸說明所憑之證據有無證據能力
    。
四、公訴人認被告涉犯本案罪嫌，無非係以被告於警詢、偵查及
    原審之供述、證人即另案被告陳春樹於警詢、偵查及原審、
    另案之臺灣板橋地方法院（現更名為臺灣新北地方法院，下
    稱新北地院）93年度重訴第15號（下稱93重訴15號）案件審
    理時、本院95年度上重更一第50號（下稱95上重更一50號）
    案件準備程序及審理時、本院96年度上重更㈢第142號《下稱9
    6上重更㈢142號》案件審理時、本院97年度上重更㈣第52號《下
    稱97上重更㈣52號》案件準備程序及審理時之證述、證人即同
    案被告張筑愉於警詢、偵查、另案原審法院93年度重訴字第
    31號（下稱93重訴31號）、本院95年度上重更㈡第93號《下稱
    95上重更㈡93號》案件審理時之證述、證人即同案被告陳堯杰
    於警詢及偵查之證述、證人何鴻昌於警詢、偵查、原審及95
    上重更一50號案件審理時之證述、證人即另案被告蘇寶財於
    原審之證述、證人即張筑愉任職酒店經理鄧麗玲於偵查、原
    審之證述、證人即沛陽旅行社職員沈伊玫於警詢、原審之證
    述、證人即查獲員警吳明通於偵查、原審之證述、證人即查
    獲員警盧世平於原審之證述、證人即財政部臺北關稅局（現
    更名為財政部關務署臺北關，下稱臺北關）關員粘秀珠於原
    審之證述、證人江慧玉於93重訴15號案件審理時之證述、證
    人崔忠凱於另案本院95年度上重更㈡第74號案件《下稱95上重
    更㈡74號》審理時之證述、法務部調查局北部地區機動工作組
    （下稱北機組）94年8月11日函送蘇寶財93年4月3日為警查
    獲到案相片、臺灣臺北看守所（下稱北所）94年8月9日函送
    蘇寶財93年4月4日收押入所之相片、被告、張筑愉入出境資
    料、92年12月20日CX464旅客張尚慈、陳堯杰涉嫌走私海洛
    因毒品案證物一覽表、旅客入出境紀錄查詢表（張筑愉、被
    告、何鴻昌）、中國信託客戶交易明細單、臺北關扣押貨物
    、運輸工具收據及搜索筆錄(張筑愉)、臺北關稽查組X光檢
    查儀注檢行李報告表、查獲張筑愉時之刑案現場照片、行李
    條、航警局搜索扣押筆錄（陳春樹）、扣押物品目錄表（書
    寫有被告、何鴻昌中英文姓名之便條紙）、航警局海洛因毒
    品初步鑑驗報告單、張筑愉護照影本、臺灣大哥大通聯紀錄
    （門號0000000000號）、和信電信通聯紀錄（門號00000000
    00號）、扣押物品清單、93重訴31號卷及判決書影本、臺灣
    桃園地方法院檢察署（現更名為臺灣桃園地方檢察署，下稱
    桃園地檢署）93年度偵字第395號卷（下稱偵395卷）、陳春
    樹之旅客入出境紀錄查詢報表、陳春樹入出境查詢結果、謝
    玲玲入出境查詢結果、張筑愉之中國信託商業銀行歷史帳單
    彙總查詢、中國信託商業銀行存摺封面影本及交易明細、桃
    園縣（現已改制為桃園市）衛生局不法藥物尿液檢定書(張
    筑愉、陳堯杰)、法務部調查局93年1月20日調科壹字第0000
    00000號鑑驗通知書（下稱本案鑑定書）、三商美邦人壽保
    險股份有限公司（下稱三商美邦人壽公司）94年4月6日(94)
    三法字第038號函檢附業務員壽險顧問考試成績清冊、95上
    重訴9號判決、最高法院96年度台上字4594號判決、93重訴1
    5號判決、97重上更㈣52號判決、本院勘驗本案行李箱之勘驗
    筆錄、長榮航空股份有限公司96年3月22日長航法字第20070
    955號函及扣案之本案海洛因、髮乳1袋等證據資為主要論據
    。
五、訊據被告就其與陳堯杰於92年11月下旬某日，有至張筑愉工
    作地點即桃園市中壢區某「芳園酒店」、「六六六酒店」請
    託張筑愉陪同其至泰國洽談SPA水療機業務（下稱水療機業
    務）簽約事宜，陳堯杰並應允給付張筑愉每日2萬元及來回
    之機票、食宿等費用，張筑愉同意後，被告有匯款2萬元至
    張筑愉申設之中國信託商業銀行中壢分行帳戶（帳號000000
    0000000號）內，另交付張筑愉現金10萬元及機票，被告、
    張筑愉、何鴻昌並於92年12月14日至桃園機場搭機前往泰國
    曼谷，而由前1日（13日）已先搭機抵達曼谷之陳春樹接機
    、安排住宿。陳春樹並於92年12月16日，帶同被告、張筑愉
    、何鴻昌至泰國、緬甸邊境後即離去，被告、張筑愉、何鴻
    昌乃自行通關至緬甸，由某真實姓名、年籍均不詳成年人帶
    同被告、張筑愉、何鴻昌至某旅館與蘇寶財洽談水療機業務
    ，事後被告、張筑愉、何鴻昌即搭車返回曼谷某飯店，被告
    並於同年月18日搭機先行返回臺灣。陳春樹於同年月19日下
    午，有至張筑愉住宿飯店房間，將本案髮乳置入本案行李箱
    ，由張筑愉、何鴻昌於同年月20日攜至曼谷機場搭機返臺。
    嗣張筑愉、何鴻昌搭乘之本案班機於92年12月20日晚間抵達
    桃園機場，而將本案海洛因運抵臺灣，因本案行李箱為航警
    局安檢人員及臺北關人員抽檢，發現其內藏有疑似含海洛因
    成分白粉之本案髮乳而查扣之，經送法務部調查局以化學呈
    色法、氣相層析質譜儀法分析法檢驗前開髮乳罐內之白粉後
    ，結果發現均含海洛因成分（合計淨重為2780.8公克【空包
    裝總重923.50公克】）等客觀過程（下稱本案運輸海洛因客
    觀過程）均不爭執，惟堅詞否認有何本案罪嫌，辯稱：之前
    幫陳堯杰做水療機業務達到了業績，所以陳堯杰招待我出國
    遊玩，我才會跟張筑愉、何鴻昌一起出國，是陳堯杰招待我
    、張筑愉、何鴻昌出國。我沒有跟張筑愉、陳堯杰、何鴻昌
    、陳春樹他們運輸本案海洛因，從泰國回來之後，我不知道
    陳春樹、何鴻昌、張筑愉做了什麼等語。被告之辯護人則以
    ：檢察官所舉事證尚不足證明被告涉犯本案運輸海洛因犯行
    ，無論是鄧麗玲證詞、張筑愉證詞或被告自己的供述，都表
    示是陳堯杰邀約張筑愉出國，且由陳堯杰出費用，被告只有
    跟陳堯杰一起去酒店，這樣何以認定被告有與陳堯杰共謀。
    在本案海洛因運輸前階段，被告都是跟何鴻昌、張筑愉一起
    行動，洽談契約的時候也都是張筑愉、何鴻昌同行，當時張
    筑愉、何鴻昌並未得悉本案有運輸毒品相關情事，依照張筑
    愉、何鴻昌的證述，也可以證明在整個旅途過程，從來沒有
    任何人跟被告提過關於髮乳或是毒品的事情，被告事前確實
    不知情。被告跟陳堯杰在機場接機，就是陳堯杰說要給張筑
    愉1個驚喜，如果被告要推諉罪責，根本不需要去機場冒險
    。他案的崔忠凱，實際上跟本案被告地位相似，甚至崔忠凱
    比被告與主謀陳春樹的聯絡密接程度更加緊密，本案被告與
    主謀的聯絡密接程度完全比不上崔忠凱，是認定被告為本案
    運輸海洛因的共同正犯，顯然違反論理法則。陳春樹另案部
    分的相似性是否能建立在被告身上，尚有疑問，陳春樹經過
    歷審判決確定，陳春樹於一開始為否認，之後變開始把相關
    事證推諉給被告，其所述並不可信等語為被告辯護。
六、本院查：
　㈠本案運輸海洛因客觀過程，業據被告於本院準備程序所不爭
    執（見本院110年度上重更一字第4號卷【下稱本院卷】一第
    70至71、176至177、393至394頁），並有陳春樹於警詢、偵
    查及原審、93重訴15號案件審理時、95上重更一50號案件準
    備程序及審理時、96上重更㈢142號案件審理時、97上重更㈣5
    2號案件準備程序及審理時之證述（見桃園地檢署93年度偵
    字第2900號卷【下稱偵2900卷】第55至66頁、桃園地檢署93
    年度偵字第398號卷【下稱偵398卷】第2至20、42至43、68
    至69、102至104頁、偵395卷一第59至67頁、原審卷第242至
    256頁、本院卷一第328至330、334至360、459至471、473至
    475、477至490、506至510頁）、張筑愉於警詢、偵查、93
    重訴31號、95上重更㈡93號案件審理時之證述（見偵2900卷
    第11至20、24至25、27至29、151至160、194至196頁、桃園
    地檢署93年度核退字第26號卷【下稱核退卷】第12至15、19
    頁、本院卷一第282至297、365至368頁）、陳堯杰於警詢及
    偵查之證述（見偵2900卷第47至49、168至170頁、核退卷第
    16至18頁）、何鴻昌於警詢、偵查及原審、95上重更一50號
    案件審理時之證述（見偵2900卷第91至100、190至193頁、
    原審卷第165至183頁、本院卷一第335至345頁）、蘇寶財於
    原審之證述（見原審卷第284至289頁）、鄧麗玲於偵查、原
    審之證述（見偵2900卷第106至107頁、原審卷第76至85頁）
    、沈伊玫於警詢、原審之證述（見偵2900卷第110至111頁、
    原審卷第72至76頁）、吳明通於偵查、原審之證述（見偵39
    5卷一第98至101頁、偵398卷第54至55頁、原審卷第124至12
    6頁）、盧世平於原審之證述（見原審卷第126頁反面至第12
    7頁）、粘秀珠於原審之證述（見原審卷第121至124頁），
    及北機組94年8月11日函送蘇寶財93年4月3日為警查獲到案
    相片、北所94年8月9日函送蘇寶財93年4月4日收押入所之相
    片、被告、張筑愉入出境資料、92年12月20日CX464旅客張
    尚慈、陳堯杰涉嫌走私海洛因毒品案證物一覽表、旅客入出
    境紀錄查詢表（張筑愉、被告、何鴻昌）、中國信託客戶交
    易明細單、臺北關扣押貨物、運輸工具收據及搜索筆錄(張
    筑愉)、臺北關稽查組X光檢查儀注檢行李報告表、查獲張筑
    愉時之刑案現場照片、行李條、航警局搜索扣押筆錄（陳春
    樹）、扣押物品目錄表（書寫有被告、何鴻昌中英文姓名之
    便條紙）、航警局海洛因毒品初步鑑驗報告單、張筑愉護照
    影本、臺灣大哥大通聯紀錄（門號0000000000號）、和信電
    信通聯紀錄（門號0000000000號）、扣押物品清單、陳春樹
    之旅客入出境紀錄查詢報表、陳春樹入出境查詢結果、張筑
    愉之中國信託商業銀行歷史帳單彙總查詢、存摺封面及內頁
    影本及交易明細、本案鑑定書各1份等證據在卷可參（見偵2
    900卷第30至42、68至69、86至87、102至103、113至145、1
    47、176頁、偵395卷一第25至26、30頁、核退卷第28頁、原
    審卷第91、93至94、263至266頁、93重訴31號卷第44至46、
    64至65、219頁），並有扣案之本案海洛因、髮乳1袋可資佐
    證，從而，此部分之事實，固堪認定。 
　㈡惟按毒品條例所稱之「運輸」，固指轉運輸送毒品，亦即由
    一地轉運輸送另一地，且不以國外輸入國內或國內輸出國外
    為限，其在國內運送者，亦屬之，更不論其是否意在圖利，
    究係為人抑或為己，運輸方法究為海運、空運、陸運或海陸
    空聯運，皆包括在內。惟運輸毒品罪乃故意作為犯，自須具
    備故意之主觀構成要件；亦即行為人除客觀上必須為轉運及
    輸送毒品之行為外，主觀上亦須本於「運輸之意思」而為毒
    品之搬運輸送，始足當之（最高法院109年度台上字第2388
    號判決意旨參照）。是以，本件應予審究者，厥為被告就本
    案運輸海洛因客觀過程，其主觀上是否本於運輸本案海洛因
    之意思，而與陳堯杰、陳春樹等共犯間具有共同犯意之聯絡
    ？第查：
　⒈參以張筑愉於警詢證稱：陳堯杰於92年11月25日到我上班的
    酒店找我，要我陪被告到泰國洽談生意合約，並告知我只要
    陪被告至泰國，會幫我還酒店20萬元，而且至泰國所有機票
    、食宿費用均由陳堯杰支付，同行的還有何鴻昌等語（見偵
    2900卷第12頁反面）、於偵查中證稱：被告和陳堯杰三番兩
    次到我工作的地方，叫我陪被告去泰國簽約，出國前，被告
    在92年12月14日就拿10萬元現金給我，12月7日匯款2萬元，
    被告說叫朋友匯，陳堯杰好像說是他匯的，去泰國的代價是
    20萬元，20萬元是陳堯杰幫我付的，我們經理（即鄧麗玲）
    也知道。出國的費用，被告說陳堯杰會負責，被告、陳堯杰
    告訴我出國的目的是簽水療機業務的合約，何鴻昌是出國前
    幾天，被告帶來酒店讓我認識，並說何鴻昌也會一起去泰國
    ，我陪被告、何鴻昌出國的代價，就是他們買我的鐘點費12
    萬元，出國當天下午，被告載我到蘆洲某房屋，被告進去該
    房屋後，拿10萬元給我，說是陳堯杰給的，還會幫我付一切
    出國的費用等語（見核退卷第13至14、19頁、偵2900卷第19
    4至196頁）、於93重訴31號案件審理時證稱：去泰國的目的
    是被告叫我陪簽水療機業務的合約，酬勞是買1天2萬元的出
    場費，食宿、機票陳堯杰說他都會付。本來陳堯杰跟被告說
    好14日去3天回來，但拿到機票那天我才知道去1個星期。在
    芳園酒店時，陳堯杰、被告問我願不願意，之後在六六六酒
    店，被告幾次去捧場，我才答應，我有欠芳園酒店20幾萬元
    ，陳堯杰、被告都知道，他們表示可以先把10萬元給我，買
    我的出場費，免得酒店講話，去機場之前，我就先把5萬元
    匯給酒店經理等語（見93重訴31號卷244、248至250頁）、
    於95上重更㈡93號案件審理時證稱：92年11月間，我有跟被
    告與陳堯杰在酒店談論我陪他們出國簽約的事，行程是陳堯
    杰安排，因為機票錢都是他支付的，去到泰國之後會有人接
    應，他說會有當地的導遊帶我們等語（見本院卷一第366頁
    ）；何鴻昌於警詢時證稱：我與被告、張筑愉前往泰國的機
    票、食宿是由陳堯杰支付並訂位等語（見偵2900卷第93頁）
    、於原審審理時證稱：去泰國的目的是談水療機業務，被告
    跟我說陳堯杰要招待他去泰國，找我一起去，我去泰國一半
    是散心，一半是去做生意，也就是水療機業務，機票是陳堯
    杰先付的，費用也是陳堯杰出的。出國前，被告沒有說要幫
    他帶毒品或髮乳回臺灣等語（見原審卷第166、168、172頁
    ）、於95上重更一50號案件審理時證稱：會去泰國是被告找
    的，當時離婚心情不好，想說出去走走，我那時候上臺北，
    被告跟陳堯杰在一起，費用是陳堯杰出的等語（見本院卷一
    第336至337頁）；鄧麗玲於警詢時證稱：在酒店裡，我親耳
    聽到張筑愉、飛機票、被告的錢都是由陳堯杰支付，且陳堯
    杰告訴我已經把10幾萬元交由被告轉交張筑愉。本來陳堯杰
    也有幫我訂飛機票去泰國，但我男朋友反對我去，於是我沒
    去，陳堯杰跟我說，我沒去泰國，讓他浪費飛機票1萬500元
    ，我才知道這些費用由陳堯杰支付，因為我拒絕他們，陳堯
    杰開玩笑說，給我30萬元，陪他們去不用上班。我知道陳堯
    杰、被告以20萬元代價請張筑愉陪他們去泰國簽約，到泰國
    是陪被告等人簽水療機業務的契約，我沒有聽到運輸毒品及
    違法的情事等語（見偵2900卷第106至107頁）、於原審審理
    時證稱：92年間我在中壢市皇后KTV酒店上班擔任經理，跟
    張筑愉在酒店工作認識，我當時有同意跟陳堯杰、被告、張
    筑愉等人一起去泰國，是陳堯杰邀約的，說陪他們到泰國談
    水療機業務的生意，到泰國期間的機票、食宿陳堯杰說他會
    負責，陳堯杰會幫我付上班要交給公司的錢，小姐1天1萬2,
    000元，經理是每天2萬元，因為當時男朋友從大陸回來，他
    不讓我去，陳堯杰已經買機票了，後來我沒去泰國。我在警
    詢中說「張筑愉陪被告到泰國簽水療機業務契約，沒有聽到
    他們運送毒品及違法的事」等語，所述實在，說要支付食宿
    、機票還有給我30萬元，是陳堯杰的意思。他們有說要給張
    筑愉20萬元，我知道他們有給張筑愉錢，因為張筑愉有給公
    司錢，張筑愉10天沒上班，公司確實收到12萬元，我聽到被
    告說陳堯杰會給，而陳堯杰也說他會給，張筑愉出國當天匯
    款5萬元給我，回國之後，有另外交給我7萬元等語（見原審
    卷第77至84頁）；沈伊玫於警詢時證稱：我任職在沛陽旅行
    社，依被告、張筑愉、何鴻昌的沛陽旅行社訂位確認單，機
    票是向沛陽旅行社購買，由我受理，是陳堯杰來拿機票，之
    後鄧麗玲的機票退票，是陳堯杰來退票跟拿取退款等語（見
    偵2900卷第110頁反面至第111頁）、於原審審理時證稱：陳
    堯杰是拿機票跟退辦退票、拿退款的人，我不太確定購買機
    票的人就是提示口卡照片上的被告，印象中沒有戴眼鏡等語
    （見原審卷第74至75頁）。核與被告於警詢供稱：我於92年
    12月14日有與張筑愉、何鴻昌前往泰國旅遊。張筑愉是在中
    壢酒店認識，何鴻昌是我4年前認識的朋友，陳堯杰是我做R
    O淨水器上線廠商李堯舜介紹認識的朋友，陳堯杰是李堯舜
    的上線廠商，有生意上往來，因為我賣了30幾臺淨水器，業
    績可以達到招待出國旅遊，陳堯杰跟我說要招待我到泰國旅
    遊，張筑愉、何鴻昌是陳堯杰自己要招待的，我們3人前往
    泰國旅遊的食宿、機票等費用，都是陳堯杰支付並訂位。陳
    堯杰在酒店有跟張筑愉說，去泰國沒在酒店上班的損失，陳
    堯杰願意幫張筑愉補差額，並說要給張筑愉20萬元，大約在
    92年12月10日，陳堯杰在他店裡拿2萬元給我，叫我給張筑
    愉，我請我女友孫碧華將該2萬元匯款給張筑愉，出發當天
    ，陳堯杰又拿10萬元，說要給張筑愉，我就到陳堯杰住處向
    陳堯杰10萬元交給張筑愉，再由陳堯杰載我們3人到機場。
    陳堯杰在我出國前，就跟我說要拿水療機的目錄到泰國。當
    初陳堯杰是跟張筑愉說要她陪我、陳堯杰、何鴻昌到泰國玩
    ，就要幫她還20萬元，但後來陳堯杰說他有事叫我們先去，
    陳堯杰會坐晚一點的飛機到泰國，但之後陳堯杰沒有來泰國
    等語（見偵2900卷第74至76、78、80頁）、於偵查中供稱：
    我、張筑愉、何鴻昌有一起去泰國，陳堯杰帶我們去的，所
    有的費用都是陳堯杰招待的，陳堯杰是我們的廠商，說業績
    有做到，所以要招待我去玩，張筑愉是陳堯杰找的，我們是
    在中壢酒店喝酒認識的，到泰國是要拿淨水器的範例給該地
    的廠商看等語（見偵2900卷第189至190頁）、原審審理時供
    稱：我、張筑愉、何鴻昌到泰國的食宿、機票費用都是陳堯
    杰出的，張筑愉酒店出場的費用也是陳堯杰支付的，到泰國
    的目的是要拿目錄給泰國那邊的老闆看，本來陳堯杰也要一
    起去，出國當天才說臨時有事不能去等語（見原審卷第204
    頁）、於93重訴31號案件審理時供稱：陳堯杰要我拿SPA機
    、RO等一切跟水有關的機器目錄給對方的老闆看。出國前，
    陳堯杰把每個人的機票買好，送我們去機場時，就把機票分
    給每個人，是我跟陳堯杰一起去找張筑愉去的，陳堯杰常出
    入酒店，出手大方，本來也要一起去泰國，此行本來是要陪
    陳堯杰，因為陳堯杰付10萬元，酒店的出場費差不多1天2萬
    元，因為陳堯杰沒去，所以變成陪我等語（見93重訴31號卷
    第274至277頁）大致相符。依上開證人之證述可知，被告、
    張筑愉、何鴻昌對於其等泰國之行之目的，主觀上之認識，
    均係出遊並陪同陳堯杰與被告至泰國洽談水療機業務之簽約
    事宜，且據鄧麗玲之上開證述，被告、陳堯杰在討論前往泰
    國洽談水療機業務時，均未見有何運輸毒品或其他不法情事
    之討論，何鴻昌於原審審理時亦證稱：出國前，被告沒有說
    要幫他毒品或髮乳回臺灣等語，實難認被告在出發至泰國前
    ，有何與共犯間之運輸本案海洛因之事前謀議可言。且張筑
    愉、何鴻昌、鄧麗玲均明確證稱，就前往泰國洽談水療機業
    務之機票、食宿等費用，均由陳堯杰所負擔，此節核與被告
    之供述相符，並與沈伊玫上開證稱前往泰國之機票為陳堯杰
    來拿取、辦理鄧麗玲之退票及退款等情一致。又依張筑愉、
    鄧麗玲上開證述可知，關於包場酒店小姐、經理陪同被告前
    往泰國洽談水療機業務簽約之費用，均係由陳堯杰所支付而
    非被告，甚鄧麗玲前往泰國係由陳堯杰所邀約，被告並未參
    與其中，堪徵被告辯稱：之前幫水療機業務有達到業績，陳
    堯杰招待我、張筑愉、何鴻昌一起出國等語，尚非無稽。準
    此，倘被告、張筑愉、何鴻昌等人前往泰國之食宿、機票、
    包場張筑愉、鄧麗玲前往泰國等費用，均由陳堯杰所主導並
    支付相關費用，而被告與張筑愉、何鴻昌同屬受陳堯杰利誘
    前往泰國遊玩，則被告是否否有與陳堯杰、陳春樹等人就本
    案運輸海洛因具有犯意之聯絡，尚非無疑。
　⒉再稽之張筑愉於警詢時證稱：抵達曼谷後，由綽號樹哥（即
    陳春樹）到機場接我們到旅館住，92年12月15日中午，我、
    被告、何鴻昌搭飛機到清萊，隔天（16日）早上我、被告、
    何鴻昌搭公車回曼谷，之後都住在曼谷直到回來，被告在92
    年12月18日就先離開等語（見偵2900卷第17頁）、於偵查中
    證稱：被告、何鴻昌跟我到泰國，陳堯杰說到泰國會有人來
    接機，就是陳春樹，到泰國第一天就跟他們去吃飯，隔天陳
    春樹帶我們坐飛機去不知道哪個地方簽契約，談水療機業務
    等語（見核退卷第13頁）、於93重訴31號案件審理時證稱：
    我不知道水療機業務的約是如何簽，是由被告跟我不認識的
    人談。被告、我、何鴻昌、陳春樹從曼谷搭飛機有出境到1
    個不知道是哪裡的地方，之後從機場搭計程車到飯店，之後
    到1個地方要填寫資料，我們3個人不會填，就花錢找人家填
    ，填好資料交給該處的職員，就出境去找對方，走了1小段
    路，有1個當地的男子來接，帶我們到旅館去找1個3、40歲
    、講國語的男子（即蘇寶財），被告就在房間內跟蘇寶財談
    ，我跟何鴻昌就坐在房間床上等，有聽到他們在講數量，後
    來蘇寶財就帶我們到飯店1樓，由接我們來的當地男子送我
    們回去。回來旅館後，17日我跟何鴻昌、被告回到曼谷，然
    後我們又去曼谷1家旅館，被告告訴我他隔天還要再過境，
    被告從18日早上我就沒再看到他人了，何鴻昌說被告會跟他
    老闆一起回臺灣，我不清楚被告是否知道本案髮乳的事等語
    （見93重訴31號卷第245、247、251、254至255頁）、於95
    上重更㈡93號案件審理時證稱：陳春樹是我們在泰國機場遇
    到的，那時我們一起坐飛機到清萊，坐公車回來的時候，陳
    春樹沒有在一起，我們是回到曼谷的時候，才又遇到陳春樹
    。去清萊之後，我們過境去簽約，他們談論數量價錢，我也
    聽不懂，沒有書面簽約，談論的人沒有請我們帶什麼東西回
    來，前往清萊是在談水療機業務的事，當時被告從包包裡面
    有拿出DM，我不知道那是什麼，只知道談數量和價錢等語（
    見本院卷一第366至368頁）；何鴻昌於警詢時證稱：到泰國
    之後，是陳春樹接機，陳春樹提議到清萊玩，機票是陳春樹
    買的，陳春樹也有跟我們一起到清萊，陳春樹帶我們走到1
    座橋，兩邊都有軍警看守，好像是邊境，到河的另一邊要辦
    入境手續，陳春樹叫我、被告、張筑愉入境去走走，但陳春
    樹沒有去，過橋後，就有1個不知名的男子說是財哥（即蘇
    寶財）叫他來接我們到湄公河飯店，到飯店蘇寶財就跟被告
    在談事情，談完後，蘇寶財叫人載我們到邊境，由我們自行
    返回清萊，陳春樹跟我們說沒機票，叫我們搭遊覽車回曼谷
    ，並說他有事先走等語（見偵2900卷第94、97至98頁）、於
    偵查中證稱：被告跟我差3天回來，我是跟張筑愉一起回來
    等語（見偵2900卷第190頁）、於原審審理時證稱：此行的
    目的是去緬甸談水療機業務，到泰國後都是陳春樹安排住宿
    ，出國前，被告沒有說要幫他帶毒品或髮乳回臺灣，18日被
    告說他要考試就先離開回臺灣，回臺前也沒有交代要幫他帶
    毒品或髮乳回來，18日分開之後，被告沒有再特別打電話叫
    他帶毒品或髮乳回來。被告在92年12月間從事賣酒、保險、
    RO逆滲透等業務，被告出去邊界跟人家談RO逆滲透，因為有
    型錄，我坐在旁邊有看到型錄等語（見原審卷第166至169、
    172頁）、於93重訴31號案件審理時證稱：到泰國之後，是
    陳春樹接機及安排、分配房間，我們在曼谷住兩晚，第三天
    早上坐小型飛機到清邁還是哪裡，下午坐了2小時計程車到
    飯店，第四天一大早才過關卡出境，有個年輕人來接我們到
    飯店，也是1個大哥在等我們，被告跟那個大哥談水療機業
    務，我跟張筑愉坐在旁邊聽，講完就回去飯店，隔天一大早
    我們3個搭小巴士回到曼谷原來的飯店，隔天被告說他要回
    臺灣考試，好像是保險的考試，就先走了。在泰國的一切費
    用、旅館及帶路都是陳春樹負責，被告都是聽陳春樹的，被
    告有做保險、SAP跟賣紅酒等語（見93重訴31號卷第259至26
    1、265、267頁）、於95上重更一50號案件審理時證稱：我
    有去清萊的飯店，是跟被告跟張筑愉同行，有過一次橋，要
    辦一些證件，有遇到蘇寶財，也不知道那是什麼地方，是在
    過湄公河的飯店裡面看到蘇寶財，都是被告跟蘇寶財在講話
    ，好像有提到1個SPA的機器等語（見本院卷一第338至339頁
    ）；陳春樹於原審審理時證稱：92年12月有去泰國，13日出
    國，20日返國，去泰國是蘇寶財要我到泰國談水療機業務的
    契約，蘇寶財到我們三重的公司門市試泡，他有意願購買，
    因為我們公司在臺灣已經拿到SPA水療機的經銷權，蘇寶財
    說想跟我們簽約銷售到國外去，當時價格沒談攏，蘇寶財就
    先離開，過了1、2個月，蘇寶財打來說他在泰國已經談到1
    筆生意可以跟我們公司買，因為他不是我們公司的人，所以
    叫我到泰國跟他談價錢，蘇寶財說他要擔任仲介賺取佣金，
    到曼谷之後，蘇寶財打我手機跟我約在飯店，第一次沒談成
    功，總共談了2、3次，都是在曼谷談。因為蘇寶財說他朋友
    即被告、張筑愉、何鴻昌要來玩，叫我帶他朋友去玩，我說
    我對泰國不熟，蘇寶財說他朋友要去清萊玩，機票會買好，
    我就跟他們一起過去，到了清萊，我跟被告、張筑愉、何鴻
    昌分開，他們自己玩自己的。被告、張筑愉、何鴻昌到泰國
    ，是我去接機，是蘇寶財叫我去，說房間都訂好了，叫我帶
    他們去。我在泰國的期間，從來沒有跟被告講過髮乳的事等
    語（見原審卷第242至244、247、249頁）。核與被告於警詢
    時供稱：陳堯杰跟我說到曼谷機場，陳春樹會來接機，到泰
    國之後，都是陳春樹帶我們在街上買東西、喝酒，另外有坐
    飛機到清萊，我跟張筑愉、何鴻昌走路到緬甸，陳春樹則沒
    有過去，陳堯杰在我們出國就跟我說要拿水療機的目錄給到
    泰國，抵達泰國時，陳春樹就叫我拿目錄到緬甸給廠商看，
    過去後，就會有1臺白色的豐田汽車接我們，我就把目錄拿
    給1個不知名男子，之後，陳春樹叫我們自己搭巴士回去曼
    谷，因為92年12月19日我在三商美邦人壽保險公司升主任要
    考試，所以就提前於18日回臺，我們到清萊，沒有帶本案髮
    乳到曼谷等語（見偵2900卷第77至79、83頁）、於偵查中供
    稱：到泰國是要拿淨水器的範例給當地的廠商看等語（見偵
    2900卷第190頁）、於原審審理時供稱：去泰國曼谷後，我
    跟張筑愉、何鴻昌有飛到清萊，我比張筑愉、何鴻昌早回臺
    灣，因為我在保險公司上班，12月19日要參加晉升主任的考
    試等語（見原審卷第40頁）、於93重訴31號案件審理時供稱
    ：到泰國是陳春樹接機，臺灣到泰國的機票是陳堯杰付的，
    其他在泰國的一切費用，含到清萊的機票，都是陳春樹支付
    並安排食宿、帶路的，陳春樹帶我們走一段路，說往前到邊
    界口就會有人來接，陳堯杰要我拿SPA機、RO等一切跟水有
    關的機器目錄給對方的老闆看，他說要考慮，有談到價錢、
    數量，他還說數量多的話，價錢可以不可以軟一點，後來沒
    有簽成約，談完合約後，回到清萊的飯店有看到陳春樹，由
    清萊回曼谷，是陳春樹先帶我們去坐計程車、轉巴士回曼谷
    ，一開始我有告訴陳堯杰，我大概只能去3天就要回來，因
    為我要考壽險顧問，從清萊回到曼谷的隔天下午我就搭機返
    臺了等語（見93重訴31號卷第273至275、278頁）大致相符
    。是依上開證人證述、被告供述可知，被告與張筑愉、何鴻
    昌前往泰國期間固有與陳春樹碰面，且有與陳春樹共同前往
    泰國清萊，並由被告、張筑愉、何鴻昌入境緬甸與蘇寶財碰
    面，碰面後，被告、張筑愉、何鴻昌則再返回泰國清萊，並
    返回曼谷飯店等節，惟此過程中，並未見被告、張筑愉、何
    鴻昌、陳春樹、蘇寶財等人有何談論運輸毒品或本案髮乳等
    相關事宜，甚且，張筑愉、何鴻昌均一致證稱：被告與蘇寶
    財在緬甸碰面係為討論水療機業務簽約事宜，被告並有拿出
    水療機目錄予蘇寶財，雙方並有討論價錢、數量等語明確，
    且卷內亦查無相關事證足以證明被告前往緬甸與蘇寶財碰面
    係為討論運輸本案海洛因之事，雖蘇寶財另案涉犯共同連續
    運輸第一級毒品犯行，而經本院以95年度重上更㈡字第74號
    判決諭知罪刑，並經最高法院以96年度台上字第4594號判決
    上訴駁回而確定，有各該判決書在卷可參（見本院109年度
    上重訴緝字第1號卷第337至350頁、本院卷二第187至201頁
    ），亦難僅以被告在緬甸有與蘇寶財會面，即遽以推論被告
    有自蘇寶財處取得本案海洛因乙情。又被告確係於92年12月
    14日出境，並於92年12月18日自泰國搭機返回臺灣，有被告
    之入出境查詢結果、入出國日期證明書、入出境紀錄各1份
    在卷可參（見93重訴31號卷第46頁、本院卷一第271至274頁
    ），且被告確於92年12月19日有參加三商美邦人壽保險公司
    壽險顧問考試乙節，亦有三商美邦人壽保險公司94年4月6日
    （94）三法字第038號函暨附件在卷可參（見原審卷第116至
    117頁），足認被告上開供稱：其自泰國清萊回曼谷後，隔
    天即先行返回臺灣參加壽險考試等語，洵屬可信。況含本案
    海洛因之本案髮乳，係在被告於92年12月18日自泰國曼谷返
    臺後，由陳春樹於翌日（19日）拿至張筑愉投宿旅館裝入本
    案行李箱（詳下述），且上開證人均未證稱被告在緬甸與蘇
    寶財會談後，有攜帶任何物品返回泰國曼谷之情，又卷內亦
    查無相關事證可認蘇寶財有將本案海洛因或本案髮乳交予被
    告攜回泰國曼谷之情，實難認含本案海洛因之本案髮乳與被
    告前往緬甸找蘇寶財一事確有關聯，故被告雖有與張筑愉、
    何鴻昌在陳春樹之帶路下，前往緬甸與蘇寶財碰面並返回泰
    國曼谷，亦無從據此認定被告對於搬運含本案海洛因之本案
    髮乳輸送至臺灣地區屬於知情並參與其中，而與共犯陳春樹
    就本案運輸第一級毒品犯行有犯意聯絡與行為分擔。
　⒊復觀諸張筑愉於警詢時證稱：被查獲的本案海洛因藏在本案
    髮乳塑膠罐內，上面再舖一層髮乳，共12瓶，是陳春樹於92
    年12月19日下午約4時許，在泰國某不知名旅館房間內交給
    何鴻昌，由何鴻昌放在本案行李箱內最底層，上面再蓋我衣
    服等物品，我在場親眼有看到。我問陳春樹本案髮乳是什麼
    ，陳春樹說那是被告親戚要的，叫我帶回來給被告等語（見
    偵2900卷第17、19、27至28頁）、於偵查中證稱：是陳春樹
    19日把本案髮乳帶到宿舍，陳春樹交給何鴻昌，何鴻昌放在
    本案行李箱，說是被告親戚要的等語（見核退卷第13頁、偵
    2900卷第195頁）、於93重訴31號案件審理時證稱：被查獲
    含本案海洛因之本案髮乳，是19日下午，陳春樹拿到我跟何
    鴻昌在泰國最後住宿的旅館房間內，他直接放到本案行李箱
    裡，何鴻昌有看到，陳春樹說是被告親戚要的，要我幫他帶
    回來。本來我只有帶1個登機箱大小的行李箱到泰國，陳春
    樹、何鴻昌帶我去買1個大行李箱，就是本案行李箱，而原
    本的小行李箱就給何鴻昌用，本案行李箱還有空位，陳春樹
    自己將本案髮乳裝進去，要帶回來的東西是陳春樹、何鴻昌
    在整裡的，他們把我原本放在小行李箱的東西全部放到大行
    李箱去，過程中，陳春樹、何鴻昌都有碰有本案髮乳，最後
    是誰裝進去的我不確定，把本案髮乳帶進旅館房間的是陳春
    樹，陳春樹帶來之前，被告跟何鴻昌都沒有跟我提過這件事
    ，陳春樹也沒有，是陳春樹來，本案髮乳就跟著一起來，被
    告知不知道本案髮乳的事，我不清楚，何鴻昌有看到。本案
    行李箱是陳春樹在泰國的家樂福買的等語（見93重訴31號卷
    第242至243、246至248、255頁）、於95上重更㈡93案件審理
    時證稱：何鴻昌、陳春樹一直叫我買東西，我說我行李箱太
    小，裝不下，陳春樹就說那買大的就好，陳春樹沒有將本案
    髮乳交給我，是他從外面帶回來，開始整理行李箱，叫我把
    我的東西放到大行李箱裡面，是陳春樹放進本案行李箱裡面
    ，我問陳春樹是什麼東西，陳春樹說是被告親戚要的等語（
    見本院卷一第367頁），核與何鴻昌於警詢時證稱：92年12
    月19日晚間8時許，在曼谷住宿飯店房間內曾看過本案髮乳
    ，現場有陳春樹、張筑愉，本案髮乳是陳春樹拿到我跟張筑
    愉的房間內，陳春樹來的時候，我去洗澡，出來後，陳春樹
    說本案髮乳已經放到本案行李箱裡，確實有去家樂福買本案
    行李箱，是陳春樹付錢買的等語（見偵2900卷第93至96、99
    頁）、於偵查時證稱：被告跟我差3天回來，我和張筑愉一
    起回臺灣，含本案海洛因的本案髮乳是陳春樹交給張筑愉的
    ，叫我和張筑愉一起帶回臺灣等語（見偵2900卷第190頁）
    、於原審審理時證稱：在泰國曼谷有去逛街、買土產，被告
    沒有要我買什麼東西，18日和被告分開後，被告沒有打電話
    交代我幫他拿毒品或髮乳回臺灣。在泰國家樂福有買另外1
    個行李箱，張筑愉有買一些小孩的衣服，陳春樹有出錢買一
    些土產給我們帶回來，在泰國的吃、住都是陳春樹出錢，因
    為陳春樹要買很多東西回臺灣，所以買了本案行李箱。陳春
    樹有拿1罐1罐的東西到我們房間，說這是被告親戚要的髮乳
    ，要我們帶回臺灣，我正要去洗澡，洗完澡出來後，陳春樹
    說已經把本案髮乳放在本案行李箱裡。本案行李箱是陳春樹
    付錢買的。從清萊回來以後，被告已經離開了，陳春樹帶我
    們去賣場買東西，是陳春樹付帳，本案行李箱是陳春樹建議
    要買的等語（見原審卷第167、169、174至175、178至180、
    251至252頁）、於95上重更一50號案件審理時證稱：從清萊
    回來以後，有去泰國的大賣場，買了很多東西，是陳春樹結
    帳，也有買本案行李箱，也是陳春樹結帳，陳春樹說既然買
    了那麼多東西，就買1個行李箱裝。我有看到陳春樹拿1罐、
    1罐的東西過來，我沒有幫忙放本案髮乳等語（見本院卷一
    第339至340、342至343頁）大致相符，則依張筑愉、何鴻昌
    上開證述可知，在被告於92年12月18日搭機返回臺灣後，陳
    春樹即帶同張筑愉、何鴻昌在泰國曼谷某家樂福賣場購買本
    案行李箱，並由陳春樹付錢購買，且含本案海洛因之本案髮
    乳係由陳春樹帶至張筑愉、何鴻昌下塌之泰國曼谷飯店某房
    間內，並由陳春樹裝入本案行李箱內，上述經過情形被告並
    未在場，被告亦未指示或要求陳春樹、張筑愉、何鴻昌在該
    曼谷住宿飯店房間將含本案海洛因之本案髮乳裝入本案行李
    箱，則被告主觀上能否知悉，抑或得以預見陳春樹、陳堯杰
    欲由泰國走私、運輸入境之物即為本案海洛因，顯有疑義。
    至張筑愉、何鴻昌雖均證稱：陳春樹稱本案髮乳為被告親戚
    要的，故委託其等攜回臺灣等語，惟此究係陳春樹一面之詞
    ，並非被告親自向張筑愉、何鴻昌所言，且被告迭於警詢、
    偵訊、原審審理時亦均否認此情（見偵2900卷第81、190頁
    、原審卷第41、204、206頁），而卷內並查無其他事證可認
    此確屬被告之真意，自難僅憑陳春樹有向張筑愉、何鴻昌稱
    本案髮乳為被告親戚要求帶回臺灣乙情，即遽認被告有與陳
    春樹共同指示張筑愉、何鴻昌將含本案海洛因之本案髮乳運
    輸回臺之犯意聯絡。
　⒋又本案班機抵達我國境內後，張筑愉在出關前，有撥打被告
    持用之門號0000000000號行動電話向被告詢問如何將其託帶
    物品交付等語，而被告乃向張筑愉誆稱其人在香港，託帶的
    物品交給陳堯杰等語，惟被告斯時人已在臺灣並與陳堯杰一
    同前往接機等情，業據張筑愉迭於警詢、偵查、另案審理時
    證稱明確（見偵2900卷第13、196頁、93重訴31號卷第253頁
    ），並為被告於警詢、另案及原審審理時坦認在卷（見偵29
    00卷第80至81頁、93重訴31號卷第277、279頁、原審卷第40
    至41、128至129、204頁），並有被告持用之門號000000000
    0號行動電話通聯紀錄1紙在卷可參（見偵2900卷第118、121
    頁），堪認屬實。惟參以張筑愉於93重訴31號案件審理時證
    稱：我的行李箱本來就有被告的東西，是在當地買的餅乾、
    糖果，是我們一起逛街買的，被告說那些東西他要，表示日
    後回臺再拿給他即可，至於本案髮乳，我想到時候連吃的一
    起給被告就好了，我沒有問任何人如何處理等語（見93重訴
    31號卷第250至251頁 ），核與被告於警詢時供稱：張尚慈
    說我要託她帶回來的東西，是一些糖果跟T恤等語（見偵290
    0卷第80頁）一致，且依張筑愉在海關為警查獲之刑案現場
    照片顯示，本案行李箱打開確有數包糖果在內（見偵2900卷
    第35頁），足徵張筑愉上開證述、被告上開供述非虛。況陳
    春樹又係向張筑愉稱本案髮乳為被告親戚要帶回來等語，是
    在張筑愉搭乘本案班機抵臺後，思及被告在泰國所遺留之個
    人採購物品併同本案髮乳欲交付予被告，因而撥打電話與被
    告聯繫後續交付事宜，尚在情理之內，並不足為被告不利之
    認定。至被告辯稱：其在張筑愉返臺時，向張筑愉訛稱其人
    在香港云云，是陳堯杰叫我給張筑愉一個驚喜等語（見偵29
    00卷第81頁、原審卷第41、128頁），參以鄧麗玲於原審審
    理時結證：陳堯杰、被告來酒店消費，都是被告點張筑愉的
    檯。他們私下有電話聯絡，有一起吃飯，我們當時都認為被
    告要追張筑愉等語（見原審卷第82至83頁），陳堯杰於警詢
    亦證稱：張筑愉是被告帶我到中壢酒店找張筑愉坐檯認識的
    ，張筑愉在酒店每次都坐在被告旁邊，被告說張筑愉是他女
    朋友等語（見偵2900卷第47頁反面至第48頁），是倘若被告
    與張筑愉間確有情愫存在，則被告辯稱係為給張筑愉驚喜，
    方誆稱其人在香港云云，即難認與常情有悖，尚難以被告有
    向張筑愉隱匿其人正在桃園機場之情，作為對被告不利認定
    之依據。
　⒌至陳春樹雖於95上重更一50號案件審理時證稱：毒品不是我
    跟何鴻昌放入行李箱的，是被告、張筑愉、何鴻昌從緬甸回
    來時，我有看到被告、張筑愉、何鴻昌3人在飯店裡將毒品
    裝在行李箱裡。含本案海洛因之本案髮乳是被告跟張筑愉從
    緬甸帶回來清萊的飯店裡，我親眼看到被告、何鴻昌在包裝
    ，張筑愉在旁邊看等語（見本院卷一第329、344、352頁）
    ，惟陳春樹此部分之證述，核與張筑愉、何鴻昌上開證述大
    相逕庭，且與其歷次於警詢、偵訊、另案及原審審理之證述
    相互矛盾，實難盡信，自亦不足採為被告不利之認定。
　⒍又蒞庭之公訴檢察官雖以：蘇寶財、陳春樹另案之運輸毒品
    案件，業經判決有罪確定，該案之手法亦為以水療機業務簽
    約為幌子，而帶同秘書前往泰國邊境找蘇寶財，並帶回含海
    洛因的髮乳運輸抵臺，與本案情況並無二致。且陳春樹之97
    重上更㈣52號確定判決，亦確認被告與陳春樹就本案運輸海
    洛因犯行為共同正犯，足認被告確涉犯本件犯行等語，並提
    出張筑愉、何鴻昌、陳春樹、蘇寶財、江慧玉、崔忠凱於另
    案之證述為據。惟查，陳春樹、蘇寶財所犯上開前案，雖係
    以相同手法將海洛因夾藏於髮乳內，而自泰國運輸入境臺灣
    ，有各該判決書在卷可參，然此些極其相似性之前案犯行，
    究屬蘇寶財、陳春樹之品格證據，或可作為蘇寶財、陳春樹
    是否涉有本案運輸海洛因犯行之證明使用，惟蘇寶財、陳春
    樹所犯上開前案犯行，均與被告無涉，且被告在本案之前，
    並無任何經法院論罪科刑之前案紀錄，有本院被告前案紀錄
    表1份在卷可參（見本院卷一第41至44頁），自難執與被告
    無關之蘇寶財、陳春樹他案品格證據，遽以推論二者犯罪手
    法具「同一性」，而率認被告亦同涉本案運輸第一級毒品犯
    行，是檢察官前開主張，自非可採，從而，檢察官所提出張
    筑愉、何鴻昌、陳春樹、蘇寶財、江慧玉、崔忠凱於另案之
    證述，自均不足為被告不利之認定。再法院基於獨立審判之
    原則，應依其調查證據之結果，本於證據法則自行認定事實
    ，適用法律，並不受他案判決之拘束，是檢察官所指陳春樹
    之97重上更㈣52號確定判決，尚不拘束本院之認定，一併敘
    明。
　㈢綜上所述，被告及其辯護人所辯上開各節，尚非不可採信。
    公訴人所舉上開事證，容有合理懷疑空間存在，不足使所指
    被告本案罪嫌達於無所懷疑，而得確信為真實之程度，本件
    既不能證明被告犯罪，即應為被告無罪之諭知。
七、上訴之判斷：
    原審未詳加調查，遽為被告有罪之判決，自非允洽。被告提
    起上訴，否認犯罪，指摘原判決不當，為有理由，應由本院
    將原判決撤銷，改諭知被告無罪之判決。
據上論斷，應依刑事訴訟法第369條第1項前段、第364條、第301
條第1項，判決如主文。
本案經檢察官許炳文提起公訴，被告提起上訴後，檢察官鄭堤升
到庭執行職務。
中　　華　　民　　國　　111 　年　　8 　　月　　18　　日
                  刑事第二十一庭審判長法　官　林怡秀
                              　　    法　官　劉元斐
                              　      法　官　蔡羽玄
以上正本證明與原本無異。
如不服本判決，應於收受送達後20日內向本院提出上訴書狀，其
未敘述上訴之理由者並得於提起上訴後20日內向本院補提理由書
（均須按他造當事人之人數附繕本）「切勿逕送上級法院」。
                                      書記官  陳語嫣
中　　華　　民　　國　　111 　年　　8 　　月　　18　　日